臺灣雲林地方法院刑事裁定
111年度聲字第898號
聲  請  人  臺灣雲林地方檢察署檢察官
受  刑  人  王子嫣（原名：唐辛惠）




上列聲請人因對受刑人數罪併罰有二裁判以上，聲請定其應執行
之刑（111年度執字第2238號），本院裁定如下：
    主  文
王子嫣所犯如附表所示之罪刑，應執行有期徒刑壹年肆月，如易
科罰金，以新臺幣壹仟元折算壹日。
    理  由
一、聲請意旨略以：受刑人王子嫣因犯偽造文書等案件，先後經
    判決確定（如附表），符合數罪併罰之要件，應依刑法第53
    條及第51條第5款之規定，聲請定其應執行之刑，爰依刑事
    訴訟法第477條第1項規定聲請裁定等語。
二、按數罪併罰，有二裁判以上者，依刑法第51條之規定，定其
    應執行之刑；數罪併罰，分別宣告其罪之刑，依下列各款定
    其應執行者：五、宣告多數有期徒刑者，於各刑中之最長期
    以上，各刑合併之刑期以下，定其刑期。但不得逾30年，刑
    法第53條、第51條第5款分別定有明文。次按刑法第41條第1
    項前段之規定，於數罪併罰之數罪均得易科罰金，其應執行
    之刑逾6月者，亦適用之，刑法第41條第8項定有明文。所謂
    「裁判確定前」，應以聲請定執行刑之各罪中最先裁判確定
    案件之確定時為準；換言之，必須其他各罪之犯罪行為時，
    均在最先一罪判決確定前始符合數罪併罰之條件（最高法院
    98年度台非字第99號判決、106年度台抗字第1008號裁定意
    旨參照）。再按法律上屬於自由裁量事項，尚非概無法律性
    之拘束，在法律上有其外部界限及內部界限。前者法律之具
    體規定，使法院得以具體選擇為適當裁判，此為自由裁量之
    外部界限。後者法院為自由裁量時，應考量法律之目的，法
    律秩序之理念所在，此為自由裁量之內部界限。法院為裁判
    時，二者均不得有所踰越。在數罪併罰而有二裁判以上，應
    定其應執行刑之案件，法院所為刑之酌定，固屬自由裁量事
    項，然對於法律之內、外部界限，仍均應受其拘束（最高法
    院94年度台非字第21號判決意旨參照）。
三、經查：
　㈠本件受刑人所犯如附表所示之各罪，經本院先後判處如附表
    所示之刑，均分別確定在案，且各罪均於附表編號１所示判
    決確定日期（民國110年10月5日）前所為，本院復為上開各
    案犯罪事實之最後判決法院，有各該判決書及臺灣高等法院
    被告前案紀錄表各1份附卷可稽，堪認符合數罪併罰之要件
    。又受刑人所犯如附表編號１至３所示之罪刑，業經本院以11
    0年度簡字第112號判決判處應執行有期徒刑8月確定；附表
    編號４至８所示之罪刑，業經本院以111年度訴字第412號判決
    判處應執行有期徒刑10月確定，依上開最高法院裁判意旨，
    本院應受裁量權內部界限之拘束，於定本件應執行刑時，不
    得逾1年6月之範圍。茲聲請人以本院為最後事實審法院，聲
    請就受刑人所犯如附表所示之各罪定其應執行刑，經核與前
    述規定及裁判要旨尚無不合，應予准許。
　㈡爰本於罪責相當之要求，審酌受刑人所犯如附表所示各罪之
    犯罪類型及行為態樣：附表編號１、２、３、８為詐欺及侵占案
    件，侵害個人財產法益；附表編號４、５、６、７則為偽造文書
    案件，被告透過盜刷他人信用卡之方式詐取財物，同時侵害
    社會法益及個人法益；而附表編號１至３之犯罪時間集中於10
    9年4月間，編號４至８之犯罪時間則為110年5月間，惟被告之
    犯罪手法有別，各罪責任非難重複之程度較低，且原判決定
    應執行刑時已為相當之考慮。復考量受刑人於各案中均坦承
    犯行，略見悔意；另本院前已寄送陳述意見調查表予受刑人
    ，受刑人於上開調查表內表示：家人生病等語（本院卷第51
    頁），兼衡刑罰衡平之要求、自由刑對受刑人所帶來之嚴厲
    效果、受刑人矯正之必要性等一切情狀，定其應執行之刑如
    主文所示，並諭知易科罰金之折算標準。
四、依刑事訴訟法第477條第1項、刑法第50條第1項前段、第53
    條、第51條第5款、第41條第1項、第8項，裁定如主文。
中　　華　　民　　國　　111 　年　　12　　月　　9 　　日
                  刑事第七庭  法  官　鄭苡宣
以上正本證明與原本無異。
如不服本裁定，應於裁定送達後5 日內向本院提出抗告狀（須附
繕本）。
                              書記官  郭美儀
中　　華　　民　　國　　111 　年　　12　　月　　12　　日
附表：受刑人王子嫣定應執行刑案一覽表
編      號  １ ２ ３ 罪      名  詐欺 詐欺 侵占 宣  告  刑  有期徒刑3月，如易科罰金，以新臺幣1,000元折算1日 有期徒刑3月，如易科罰金，以新臺幣1,000元折算1日 有期徒刑6月，如易科罰金，以新臺幣1,000元折算1日 犯罪日期  109年4月16日 109年4月20日 109年4月21日 偵查機關 年度案號  臺灣雲林地方檢察署109年度偵字第3935號 臺灣雲林地方檢察署109年度偵字第3935號 臺灣雲林地方檢察署109年度偵字第3935號 最後事實審 法  院 臺灣雲林地方法院 臺灣雲林地方法院 臺灣雲林地方法院  案  號 110年度簡字第112號 110年度簡字第112號 110年度簡字第112號  判決日期 110年8月30日 110年8月30日 110年8月30日 確定判決 法  院 臺灣雲林地方法院 臺灣雲林地方法院 臺灣雲林地方法院  案  號 110年度簡字第112號 110年度簡字第112號 110年度簡字第112號  確定日期 110年10月5日 110年10月5日 110年10月5日 備      註  ⒈臺灣雲林地方檢察署110年度執字第2381號 ⒉編號１至３合併定應執行有期徒刑8月 ⒈臺灣雲林地方檢察署110年度執字第2381號 ⒉編號１至３合併定應執行有期徒刑8月 ⒈臺灣雲林地方檢察署110年度執字第2381號 ⒉編號１至３合併定應執行有期徒刑8月 

編      號  ４ ５ ６ 罪      名  偽造文書 偽造文書 偽造文書 宣  告  刑  有期徒刑3月，如易科罰金，以新臺幣1,000元折算1日 有期徒刑3月，如易科罰金，以新臺幣1,000元折算1日 有期徒刑3月，如易科罰金，以新臺幣1,000元折算1日 犯罪日期  110年5月9日 110年5月20日 110年5月12日 偵查機關 年度案號  臺灣雲林地方檢察署111年度偵緝字第187號 臺灣雲林地方檢察署111年度偵緝字第187號 臺灣雲林地方檢察署111年度偵緝字第187號 最後事實審 法  院 臺灣雲林地方法院 臺灣雲林地方法院 臺灣雲林地方法院  案  號 111年度訴字第412號 111年度訴字第412號 111年度訴字第412號  判決日期 111年8月17日 111年8月17日 111年8月17日 確定判決 法  院 臺灣雲林地方法院 臺灣雲林地方法院 臺灣雲林地方法院  案  號 111年度訴字第412號 111年度訴字第412號 111年度訴字第412號  確定日期 111年9月13日 111年9月13日 111年9月13日 備      註  ⒈臺灣雲林地方檢察署111年度執字第2238號 ⒉編號４至８合併定應執行有期徒刑10月 ⒈臺灣雲林地方檢察署111年度執字第2238號 ⒉編號４至８合併定應執行有期徒刑10月 ⒈臺灣雲林地方檢察署111年度執字第2238號 ⒉編號４至８合併定應執行有期徒刑10月 

編      號  ７ ８ (以下空白) 罪      名  偽造文書 詐欺  宣  告  刑  有期徒刑4月，如易科罰金，以新臺幣1,000元折算1日 有期徒刑2月，如易科罰金，以新臺幣1,000元折算1日  犯罪日期  110年5月21日 110年5月22日  偵查機關 年度案號  臺灣雲林地方檢察署111年度偵緝字第187號 臺灣雲林地方檢察署111年度偵緝字第187號  最後事實審 法  院 臺灣雲林地方法院 臺灣雲林地方法院   案  號 111年度訴字第412號 111年度訴字第412號   判決日期 111年8月17日 111年8月17日  確定判決 法  院 臺灣雲林地方法院 臺灣雲林地方法院   案  號 111年度訴字第412號 111年度訴字第412號   確定日期 111年9月13日 111年9月13日  備      註  ⒈臺灣雲林地方檢察署111年度執字第2238號 ⒉編號４至８合併定應執行有期徒刑10月 ⒈臺灣雲林地方檢察署111年度執字第2238號 ⒉編號４至８合併定應執行有期徒刑10月